臺灣高等法院民事判決
111年度上易字第218號
上  訴  人  彭筠瑋  

訴訟代理人  簡嘉宏律師(法扶律師)
被  上訴人  裕融企業股份有限公司

法定代理人  嚴陳莉蓮
訴訟代理人  季佩芃律師
上列當事人間請求確認本票債權不存在等事件，上訴人對於中華
民國110年11月24日臺灣臺北地方法院109年度訴字第6298號第一
審判決提起上訴，本院於111年8月9日言詞辯論終結，判決如下
：
    主      文
上訴駁回。
第二審訴訟費用由上訴人負擔。
    事實及理由
一、上訴人主張：伊於民國109年5月底認識化名「肖齊」之人，
    「肖齊」得知伊缺錢使用，建議伊購買中古車可貸款取得金
    錢，伊因自閉症致情緒控制能力有顯著障礙，認知能力不足
    ，採信「肖齊」說詞，遂於109年6月2日與「肖齊」一同前
    往豐駿汽車八德店購買中古車，經該車行業務即訴外人陳昱
    維介紹，以新臺幣（下同）48萬元購入廠牌為納智捷、車型
    為OOOOOOO、出廠年份為西元2015年、牌照號碼OOO-OOOO之
    汽車中古車（下稱系爭汽車），被上訴人業務經理鍾飛飛當
    日到場與伊洽談貸款，伊因全無貸款經驗，亦聽信「肖齊」
    、陳昱維、鍾飛飛等人說詞，未見到實車即購買並向被上訴
    人貸款65萬元，簽訂「分期付款暨債權讓與契約」（下稱系
    爭分期付款契約）及於如附表一所示空白本票（下稱系爭本
    票）之發票人欄上簽名，然同年6月4日交車後，伊僅取得貸
    款11萬元，且因伊聽信「肖齊」表示可協助出租系爭汽車收
    取租金，減輕貸款壓力說詞，「肖齊」將系爭汽車開走，嗣
    伊發覺系爭汽車為「肖齊」所使用且無出租情事，方發覺係
    受「肖齊」、陳昱維、鍾飛飛等人誤導而誤以為購入系爭汽
    車並貸款即有金錢可供使用，且系爭汽車出售價格僅48萬元
    ，被上訴人卻要伊簽訂借款金額為65萬元之系爭分期付款契
    約，顯不合情理，伊係受詐欺而為向被上訴人貸款並簽訂系
    爭分期付款契約及簽發系爭本票之意思表示，且伊僅於系爭
    本票發票人欄簽名，欠缺發票日、金額等應記載事項，自非
    有效票據，縱屬有效，亦為受「肖齊」、陳昱維及鍾飛飛之
    詐欺行為所為，爰依民法第92條第1項規定，以原審109年10
    月29日準備書狀繕本之送達，撤銷受詐欺而簽訂系爭分期付
    款契約及簽發系爭本票之意思表示，另兩造既為系爭本票之
    直接前後手，且系爭本票簽發原因為簽訂系爭分期付款契約
    ，伊已撤銷簽訂系爭分期付款契約意思表示，系爭本票之原
    因關係已不復存在，伊得據以對抗被上訴人，據此，請求確
    認系爭分期付款契約之法律關係及系爭本票債權均不存在等
    語。
二、被上訴人則以：上訴人購買系爭汽車，因資金短缺需借款65
    萬元，乃於109年6月4日簽訂系爭分期付款契約及簽發系爭
    本票，約定系爭汽車出賣人將對上訴人之應收分期帳款及本
    於買賣契約關係對上訴人所得請求之其他一切權利讓與伊，
    上訴人同時就該債權讓與，將系爭汽車依動產擔保交易法規
    定，向主管監理機關設定動產抵押權，並以系爭本票擔保上
    訴人日後支付償債能力，兩造已約定上訴人應自109年7月4
    日起至115年6月4日止分72期，每期清償1萬0,985元，付款
    總額為79萬0,920元。詎上訴人自第一期起即分文未清償，
    經伊催告仍置之不理，伊乃持系爭本票聲請臺灣臺北地方法
    院（下稱原審法院）以109年度司票字第15690號裁定（下稱
    系爭裁定）准予強制執行，伊並於109年11月6日將系爭汽車
    取回拍賣，拍賣所得不足以清償上訴人積欠債務，尚有如附
    表二所示本金54萬3,726元及自109年11月7日（系爭汽車拍
    賣入款次日）起至110年7月19日止，按週年利率20％計算之
    利息，及自110年7月20日起至清償日止，按週年利率16％計
    算之利息尚未清償。伊係按正常汽車貸款實務查核買賣契約
    等資料及徵信，完成對保手續，已將貸款金額撥入上訴人指
    定帳戶，上訴人貸款當時全無異議，上訴人均親自簽署相關
    貸款文件及票據，且上訴人迄今未就其如何受伊與第三人詐
    欺或誤導舉證以實其說，上訴人主張受詐欺並撤銷簽訂系爭
    分期付款契約及簽發系爭本票之意思表示，自屬無據，中古
    汽車（介紹買賣）合約書（下稱系爭汽車買賣契約）及系爭
    分期付款契約迄今仍為有效，另上訴人簽發系爭本票時已授
    權伊填載本票發票日、本票金額、到期日等內容，系爭本票
    為有效票據等語，資為抗辯。
三、上訴人於原審起訴聲明：㈠確認系爭分期付款契約之法律關
    係不存在。㈡確認被上訴人所持有系爭本票之票據債權不存
    在。原審判決確認被上訴人持有系爭本票於超過如附表二所
    示本息範圍，對上訴人之債權不存在，駁回上訴人其餘之訴
    ，上訴人就其敗訴部分，提起上訴。上訴聲明： ㈠原判決關
    於駁回上訴人下開請求部分廢棄。㈡上開廢棄部分：⑴確認被
    上訴人對上訴人如附表一所示本票之本票債權於54萬3,726
    元本息部分不存在。⑵確認兩造間所簽訂系爭分期付款契約
    之法律關係不存在。被上訴人答辯聲明：上訴駁回。
四、兩造不爭執事項：（本院卷第61、146頁）
  ㈠上訴人於109年6月2日向訴外人陳昱維購買系爭汽車，並簽訂
    系爭分期付款契約，有系爭汽車買賣契約及系爭分期付款契
    約可據（見原審卷第41、77、129頁）。
  ㈡上訴人於109年6月4日親簽系爭本票及其後之授權書予被上訴
    人（見原審卷第75、130頁）。
  ㈢被上訴人以系爭本票聲請強制執行，經原法院以系爭裁定准
    予強制執行（見原審卷第15、16頁）。
  ㈣被上訴人於109年11月6日將系爭汽車取回拍賣並取償，尚剩
    餘如附表二所示54萬3,726元本息部分未清償（見原審卷第6
    5至67頁）。
  ㈤裕融企業股份有限公司汽車分期付款暨帳款轉讓申請書、財
    團法人融資租賃公司代理當事人線上申請個人信用報告及報
    送資料同意暨告知書等徵信資料之形式上真正（見原審卷第
    193、195至201、214頁）。
五、上訴人主張遭「肖齊」、陳昱維及鍾飛飛等人詐欺，向被上
    訴人貸款並簽訂系爭分期付款契約及簽發系爭本票，上訴人
    已依民法第92條第1項規定，撤銷簽訂系爭分期付款契約及
    簽發系爭本票之意思表示，又系爭本票欠缺發票日、金額等
    應記載事項，非有效票據，系爭本票之原因關係已不存在，
    請求確認系爭分期付款契約之法律關係及被上訴人所持有系
    爭本票之票據債權均不存在等情，為被上訴人所否認，並以
    前詞置辯，則本件爭點應為：㈠上訴人所簽發系爭本票是否
    為有效票據？㈡上訴人主張遭受詐欺，依民法第92條第1項規
    定撤銷簽訂系爭分期付款契約及簽發系爭本票之意思表示，
    有無理由？㈢系爭分期付款契約之法律關係是否存在？系爭
    本票債權是否存在？系爭本票債權金額為多少？
  ㈠上訴人所簽發系爭本票是否為有效票據？
　⑴按票據法第11條第1項規定，欠缺本法所規定票據上應記載事
    項之一者，其票據無效，但本法別有規定者，不在此限。又
    依票據法第120條第1項規定，本票之金額、發票年月日係屬
    本票應記載之事項，故簽發本票而未記載金額、發票年月日
    者，依票據法第11條第1項規定，固不能認為有發票之效力
    。然按票據法第11條第1項固規定，欠缺該法所規定票據上
    應記載事項之一者，其票據無效。但此項規定，並不否定空
    白票據補充權之存在。又空白票據仍為有價證券之一種，並
    不失其流通性（最高法院71年度台上字第1474號判決參照）
    。票據上應記載之事項，如未記載，其票據固屬無效，惟發
    票人非不得授權第三人補填，以完成票據行為（最高法院70
    年度台上字第4447號判決參照）。票據行為乃財產上之法律
    行為，自得授權他人代理為之。票據上應記載之事項，如未
    記載，其票據固屬無效，惟發票人非不得授權第三人補填，
    以完成票據行為（最高法院100年度台上字第949號判決參照
    ）。是本票發票人於簽發本票時雖未載明諸如金額、發票年
    月日等票據應記載事項，然已授權第三人補填，以完成本票
    發票行為，則第三人依據發票人所授權，補填本票應記載事
    項後，該本票自仍為有效之票據。
　⑵上訴人固主張其僅於系爭本票發票人欄簽名，系爭本票欠缺
    發票日、金額等應記載事項，非有效票據云云。然查，上訴
    人曾於109年6月4日親簽系爭本票及其後之授權書予被上訴
    人之情，已如不爭執事項㈡所示，且系爭本票原已印製表明
    為本票及無條件擔任支付意旨之文字，有系爭本票可據（見
    原審卷第75頁），雖上訴人指稱金額及發票年月日原為空白
    ，然系爭本票所附之授權書已載明：「立授權書人等共同簽
    發本票壹張交予貴公司如授權人等於簽發該本票時未將其票
    據事項（包括發票日、本票金額、到期日）逐一記載完成時
    ，茲立具授權書授權與貴公司或其指定人得視實際狀況自行
    填載發票日及本票金額，並視事實需要，隨時自行填載到期
    日，並行使票據上之權利，立授權書人等絕無異議」、「此
    致裕融企業股份有限公司」內容（見原審卷第75頁），且上
    訴人於該授權書之立授權書人欄位簽名蓋章之情，業據上訴
    人自陳在卷（見原審卷第130頁），已足認上訴人曾授權被
    上訴人得自行填載發票日、金額等本票應記載事項，被上訴
    人自得本於授權而填載系爭本票應記載事項，且被上訴人已
    按上訴人授權意旨而填載票面金額為65萬元、發票日為109
    年6月4日等應記載事項，業據被上訴人陳述在卷，則依前揭
    說明，系爭本票仍為有效票據，上訴人主張系爭本票因欠缺
    應記載事項而無效云云，自未可採。
　㈡上訴人主張遭受詐欺，依民法第92條第1項規定撤銷簽訂系爭
    分期付款契約及簽發系爭本票之意思表示，有無理由？　
　⑴查上訴人於109年6月2日前往豐駿汽車八德店，經該車行業務
    陳昱維介紹，以48萬元購入系爭汽車，同日並與被上訴人業
    務經理鍾飛飛洽談貸款，以系爭汽車設定動產抵押權擔保借
    款方式，向被上訴人貸款65萬元，簽訂系爭分期付款契約，
    約定自109年7月4日起至115年6月4日止分72期，每期清償1
    萬0,985元，付款總額為79萬0,920元，並簽發系爭本票以為
    擔保借款，上訴人自第一期起即未按期清償，被上訴人持系
    爭本票聲請原審法院以系爭裁定准予強制執行，被上訴人已
    於109年11月6日拍賣系爭汽車，拍賣所得經抵充上訴人積欠
    貸款債務後，上訴人尚積欠如附表二所示貸款本息尚未清償
    之情，已如不爭執事項㈠、㈢、㈣所示，並有系爭汽車買賣合
    約（見原審卷第41頁）、系爭分期付款契約（見原審卷第77
    頁）、匯款通知書（見原審卷第79頁）、上訴人存摺影本（
    見原審卷第81頁）、系爭本票（見原審卷第75頁）、系爭裁
    定（見原審卷第15、16頁）可據，上開事實可資認定。
　⑵按當事人主張有利於己之事實者，就其事實有舉證之責任。
    但法律別有規定，或依其情形顯失公平者，不在此限。民事
    訴訟法第277條定有明文。又按因被詐欺或被脅迫而為意思
    表示者，表意人得撤銷其意思表示。民法第92條第1項亦有
    明文。民法第92條第1項所謂詐欺，係欲相對人陷於錯誤，
    故意示以不實之事，令其錯誤而為意思之表示（最高法院56
    年台上字第3380號判例參照）。被詐欺而為意思表示者，依
    民法第92條第1項之規定，表意人固得撤銷其意思表示，惟
    主張被詐欺而為表示之當事人，應就此項事實，負舉證之責
    任（最高法院72年度台上字第3526號判決參照）。上訴人主
    張其受「肖齊」、陳昱維、鍾飛飛等人詐欺致陷於錯誤而為
    購買系爭汽車及貸款而簽訂系爭分期付款契約、簽發系爭本
    票之意思表示，其依民法第92條第1項規定，撤銷其所為意
    思表示，即應就「肖齊」、陳昱維、鍾飛飛等人如何欲上訴
    人陷於錯誤，故意示以不實之事，令其因錯誤而為購買系爭
    汽車、向被上訴人貸款而簽訂系爭分期付款契約及簽發系爭
    本票之意思表示事實，負舉證責任。
　⑶上訴人主張遭詐欺之情，係以其全無車貸經驗，因聽信「肖
    齊」、陳昱維、鍾飛飛等人所為以購買系爭汽車並貸款可以
    有錢使用，出租系爭汽車收取租金可繳納貸款本息說詞，致
    購買系爭汽車並向被上訴人貸款65萬元，竟僅取得剩餘貸款
    11萬元云云。然上訴人曾對「肖齊」、陳昱維、鍾飛飛提起
    詐欺告訴，陳昱維已於偵查中陳述：上訴人與「肖齊」於10
    9年6月2日至伊任職豐駿汽車八德店欲購買中古車向銀行貸
    款，經伊介紹而購買系爭汽車，買賣價金為48萬元，貸款部
    分則由被上訴人業務員鍾飛飛與上訴人接洽，事後知悉上訴
    人向被上訴人貸款65萬元，被上訴人撥款至豐駿汽車帳戶後
    ，扣除48萬元買賣價金及手續費、過戶費用等，餘額為14萬
    7,000元，上訴人以Line通信軟體告知伊已委託「肖齊」於
    同年6月4日至車行取車並取回上訴人證件及貸款餘額，事後
    上訴人以Line訊息已告知伊車及錢均已收到之情，有陳昱維
    於新北市政府警察局刑事警察大隊調查筆錄（見臺灣新北地
    方檢察署109年度偵字第44700號【下稱第44700號】卷第16
    至18頁）可據，並有陳昱維所提出系爭汽車買賣合約（見第
    44700號卷第26頁）、陳昱維與上訴人間之Line對話紀錄（
    見第44700號卷第28頁）、上訴人與系爭汽車合影照片（見
    第44700號卷第28頁）、上訴人購車時照片（見第44700號卷
    第29頁）可據。又鍾飛飛於偵查中陳述：伊於109年6月2日
    接到豐駿汽車業務通知有客戶要買車貸款，伊至豐駿汽車時
    ，現場有上訴人、陳昱維及一名年籍不詳男子在場，伊與上
    訴人核對身分等基本資料後，便開始對保，伊詢問車行業務
    及上訴人要貸款多少錢，上訴人及車行業務說65萬元，對保
    及填寫資料後，伊於同年6月3日送件審核，上訴人也有接到
    被上訴人公司照會電話，確認貸款金額為65萬元，照會並無
    異常通過審核，同年6月4日完成撥款至豐駿汽車帳戶，總金
    額為65萬元（扣除設定費3,500元），伊有提供車輛種類、
    貸款金額、配備、車行地址等相關訊息字條予上訴人，供客
    人接到公司照會電話時答覆使用等語（見第44700號卷第19
    頁至21頁），亦有鍾飛飛於新北市政府警察局刑事警察大隊
    調查筆錄可據（見第44700號卷第19至21頁），並有動產擔
    保交易動產抵押附條件買賣設定登記申請書（見第44700號
    卷第22頁）、動產抵押契約書（見第44700號卷第23頁）、
    系爭分期付款契約（見第44700號卷第24頁）、分期付款暨
    債權讓與契約附約特別約定條款（見第44700號卷第25頁）
    、手稿字條（見第44700號卷第33頁）可稽。而上訴人對於
    上述購車及貸款文件上簽名之真正不否認，對於購車及辦理
    貸款都是經上訴人同意後才辦理，系爭汽車已經過戶至上訴
    人名下，上訴人曾使用Line通信軟體傳訊息予陳昱維，告知
    將系爭汽車、貸款金額交予「肖齊」，「肖齊」已於109年6
    月4日晚上交付系爭汽車、11萬1,000元及系爭汽車相關資料
    之事實不爭執等語（見臺灣新北地方檢察署110年度偵字第6
    576號【下稱第6576號】卷第45、46頁）。由此可見，上訴
    人購車、貸款均經其同意，被上訴人公司人員確曾打電話給
    上訴人核對貸款資料，而鍾飛飛所提供予上訴人之手稿字條
    ，則載有系爭車輛資料、貸款金額65萬元及還款方式，以此
    觀之，上訴人對於購車及藉由貸款方式取得金錢一節，應屬
    知悉，又上訴人事後確已取得系爭汽車占有及貸款金額，實
    難認「肖齊」、陳昱維、鍾飛飛有何施用詐術之行為，致上
    訴人陷於錯誤而為購車及貸款行為。至於上訴人主張「肖齊
    」僅交付11萬元，且系爭汽車事後由「肖齊」占有使用之情
    ，縱係屬實，此為上訴人事後與「肖齊」間爭議，與上訴人
    所主張遭詐欺而為購車及貸款行為無涉，上訴人據此主張遭
    詐欺云云，自未可採。
　⑷上訴人雖以其因自閉症致情緒控制能力有顯著障礙，認知能
    力不足，以致受騙云云。然上訴人已自陳不主張上訴人於締
    約時係在無意識或精神錯亂中所為之情形等語（見原審卷第
    129、130頁），且依上訴人所未爭執形式真正之上訴人辦理
    貸款為徵信時所查詢之個人投保紀錄所示，其至少自103年1
    2月1日起即持續於醫院任職（見原審卷第205至209、214頁
    ），且上訴人未受監護宣告或輔助宣告，迄今仍有工作等情
    ，亦據上訴人陳明在卷（見本院卷第62、98頁），可見上訴
    人有通常事務理解及處理能力，縱上訴人曾經醫師診斷罹患
    「自閉症」、「注意力不足過動症，非特定型」之身心疾病
    ，有「個案因上述疾病情緒控制能力有顯著障礙，影響社會
    功能」情形，有衛生福利部雙和醫院診斷證明書可據（見原
    審卷第17頁），然審酌上訴人辦理購車、貸款過程，既為上
    訴人親自參與且知悉，且上訴人購車貸款過程，曾與陳昱維
    以Line通信軟體溝通交付貸款金額及交車事宜，其Line對話
    內容包含：「（上訴人）陳先生，你好，我委託肖齊肖先生
    晚上七點把車輛、雙證件以及其餘的文件帶上來台北永和，
    麻煩你了」、「（陳昱維）OK、那我錢給肖齊一起拿給你？
    」、「（上訴人）對」、「（陳昱維）OK沒問題」、「（上
    訴人）因為肖先生晚上要上永和一趟，順便把這事情辦了，
    明天我就不用下去了」、「（陳昱維）好」，後續上訴人並
    回覆陳昱維：「車跟錢已經收到了」等語（見第44700號卷
    第28頁），並傳送上訴人與系爭汽車之合影照片予陳昱維，
    以為受領系爭汽車占有之證明，有該照片可據（見第44700
    號卷第28頁），由此更足證，上訴人對於購車及貸款事務認
    知及處理能力並無問題，自難認上訴人曾經醫師診斷罹患「
    自閉症」、「注意力不足過動症，非特定型」之身心疾病，
    即謂上訴人必遭詐欺而購車及辦理貸款，致因而簽訂系爭分
    期付款契約及簽發系爭本票。
　⑸至於上訴人另以被上訴人黃姓主管即鍾飛飛上司曾於109年6
    月24日致電上訴人姑姑彭若茹，表示本件可以退購處理，可
    見被上訴人知悉上訴人購買系爭汽車交易異於常情，此可證
    上訴人係遭詐欺云云，並提出電話對話錄音光碟及譯文（見
    本院卷第37、39、41頁）為據。然上訴人上開主張，不僅為
    被上訴人所否認，且被上訴人已抗辯上訴人因購車產生買賣
    糾紛，被上訴人基於中間人立場，擔任協調角色，由上訴人
    與車商約定退購事宜等語，核與上開電話對話錄音譯文內容
    所載，被上訴人公司黃姓主管與上訴人姑姑彭若茹對話內容
    僅在協商退購系爭汽車及清償貸款事宜，無隻字片語提及被
    上訴人承認上訴人係遭詐騙而購車及貸款情事，與上訴人主
    張之情已有不符，況且被上訴人因上訴人貸款未能清償，為
    協助上訴人處理購車貸款事宜，與上訴人姑姑彭若茹協商上
    訴人清償除系爭汽車價款以外之貸款金額部分，汽車價款部
    分則協助上訴人與車商協議採退購方式處理，再由車商將上
    訴人購車款返還被上訴人，藉此獲償上訴人貸款債務，本合
    於常情，尚難據此而謂被上訴人知悉或承認上訴人係遭詐欺
    而為購車及貸款行為，上訴人上開主張，尚未可採。此外，
    上訴人復未提出其他證據，證明其係遭詐欺陷於錯誤而簽訂
    系爭分期付款契約及簽發系爭本票，揆諸上開說明，上訴人
    主張其得依民法第92條第1項規定，撤銷簽訂系爭分期付款
    契約及簽發系爭本票之意思表示，自屬舉證不足而屬無據。
　㈢系爭分期付款契約之法律關係是否存在？系爭本票債權是否
    存在？系爭本票債權金額為多少？
　⑴上訴人主張其已撤銷簽訂系爭分期付款契約及簽發系爭本票
    之意思表示，均不可採，已如前述，且上訴人因未按期繳納
    系爭分期付款契約所約定貸款本息，被上訴人已於109年11
    月6日將系爭汽車取回拍賣並取償，尚剩餘如附表二所示本
    息部分未清償之情，已如不爭執事項㈣所示，自可認兩造間
    之系爭分期付款契約法律關係仍存在，且按系爭分期付款契
    約第4條約定，上訴人簽發系爭本票為系爭分期付款契約債
    務之擔保（見原審卷第77頁），則系爭本票債權即上訴人尚
    積欠被上訴人系爭分期付款契約債務如附表二所示本息，仍
    屬存在，可資確認。
　⑵而按票據債務人不得以自己與發票人或執票人之前手間所存
    抗辯之事由對抗執票人。票據法第13條前段定有明文。是票
    據之直接前後手間，自仍得為原因抗辯。又按約定利率，超
    過週年百分之16者，超過部分之約定，無效。民法第205條
    亦有規定。上開民法條文於109年12月29日修正通過，於110
    年7月20日施行生效，且依民法債編施行法第10條之1規定，
    該條文於修正施行前已約定，而於修正施行後發生之利息債
    務亦有適用。查上訴人尚積欠被上訴人系爭分期付款契約債
    務如附表二所示本息，且兩造既為系爭本票前後手，則上訴
    人自得以系爭本票原因關係對抗被上訴人，並據此主張系爭
    本票債權超過系爭分期付款契約債務即如附表二所示本息部
    分已不存在，是以，上訴人所主張系爭本票債權逾附表二所
    示本息部分已不存在，自屬可採。　　
　⑶從而，系爭分期付款契約法律關係仍存在，且系爭本票為有
    效票據，系爭本票債權為如附表二所示本息金額，是上訴人
    請求確認被上訴人所持有系爭本票債權於超過附表二所示本
    息範圍不存在，為有理由，應予准許，逾此之請求，則無理
    由，應予駁回。
六、綜上所述，上訴人請求確認系爭分期付款契約之法律關係不
    存在，及請求確認被上訴人所持有系爭本票之票據債權不存
    在，僅被上訴人所持有系爭本票之票據債權於超過附表二所
    示本息範圍不存在，應予准許，其餘請求則無理由，不應准
    許。從而原審就上開不應准許部分，駁回上訴人請求，並無
    不合。上訴論旨指摘原判決此部分不當，求予廢棄改判，為
    無理由，應駁回其上訴。　　
七、本件事證已臻明確，兩造其餘之攻擊或防禦方法及所用之證
    據，經本院斟酌後，認為均不足以影響本判決之結果，爰不
    逐一論列，附此敘明。
八、據上論結，本件上訴為無理由，依民事訴訟法第449條第1項
    、第78條，判決如主文。　　
中　　華　　民　　國　　111 　年　　8 　　月　　30　　日
                  民事第十五庭  
                      審判長法  官  陳慧萍
                            法  官  戴嘉慧
                            法  官  陳杰正


附表一
發票人 發票日 到期日 票面金額 （新臺幣） 受款人 彭筠瑋 109年6月4日 109年6月4日 65萬元 裕融企業股份有限公司 
　　　　　　　　　　　　　　　
附表二
上訴人尚未清償債務明細  本金（新臺幣） 利息計算期間 54萬3,726元 自109年11月7日起至110年7月19日止，按週年利率20％，及自110年7月20日起至清償日止，按週年利率16％計算之利息。 
正本係照原本作成。
不得上訴。
中　　華　　民　　國　　111 　年　　8 　　月　　30　　日
                            書記官  林雅瑩